臺灣高等法院刑事判決　　　　　　　　95年度上易字第2435號
　上　訴　人
　即　被　告　丙○○
　　　　　　　　　　　3
　　　　　　　丁○○
　共　　　同
　選任辯護人　侯水深律師
　　　　　　　張沐芝律師
上列上訴人因背信案件，不服臺灣士林地方法院93年度易字第90
2號，中華民國95年9月27日第一審判決（起訴案號：臺灣士林地
方法院檢察署93年度偵字第1188號），提起上訴，本院判決如下
：
    主  文
上訴駁回。
丁○○緩刑年。
丙○○緩刑貳年。
    事  實
一、丁○○自民國（下同）89年 4月間起，擔任巨增股份有限公
    司（下稱巨增公司）之董事長兼總經理，受該公司委任負責
    處理公司之營運及管理；丙○○則自89年6月21日起至91年9
    月30日止，受僱於巨增公司擔任業務專員，負責該公司醫療
    器材之銷售業務，二人均係為巨增公司處理事務之人，對巨
    增公司負有忠誠執行業務之義務。詎丁○○竟與丙○○共同
    基於意圖為自己不法利益之犯意聯絡，由丁○○出資而由丙○○於 91年7月22日申請設立鉅曜有限公司（下稱鉅曜公司
    ），經營與巨增公司相同之醫療器材銷售業務，並由丁○○
    於91年9月3日發函通知秀傳紀念醫院（下稱秀傳醫院），將
    原屬巨增公司所有之70餘種醫療器材供應權無條件變更為鉅
    曜公司，以此違背任務之方式，使巨增公司喪失對上開醫院
    之產品銷售權，受有減少交易利潤之財產損害。嗣丙○○於
    91年 9月30日自巨增公司離職後，並於91年10月間將其對鉅
    曜公司之投資額全部讓與蔡佩芬，惟丁○○仍承前背信之概
    括犯意，意圖為鉅曜公司不法之利益，分別於91年11月28日
    、91年12月11日發函財團法人佛教慈濟醫院（下稱慈濟醫院
    ），將原屬巨增公司所有之70餘種醫療器材供應權無條件變
    更為鉅曜公司，以此違背任務之方式，使巨增公司喪失對該
    醫院之產品銷售權，受有減少交易利潤之財產損害。
二、案經巨增公司監察人乙○○提出告訴暨臺北市政府警察局北
    投分局報請臺灣士林地方法院檢察署檢察官偵查起訴。
    理  由
一、訊據上訴人即被告丁○○供承有於上揭時間擔任巨增公司之
    董事長兼總經理，負責處理公司之營運及管理，嗣於94年 7
    月間出資另設立鉅曜公司，經營醫療器材銷售業務，由被告
    丙○○擔任負責人，嗣於上開時間先後將巨增公司對秀傳紀
    念醫院、慈濟醫院醫療器材的銷售業務，轉給鉅耀公司經營
    等事實，而訊據上訴人即被告丙○○供承有於上揭時間擔任
    巨增公司之業務專員，負責公司醫療器材之銷售，91年間由
    被告丁○○出資另設立鉅曜公司，並由其擔任負責人，負責
    該公司之經營，嗣被告丁○○於上述時間將巨增公司對秀傳
    紀念醫院之醫療器材銷售業務，轉由鉅耀公司經營負責等事
    實，惟被告丁○○、丙○○均矢口否認有何背信之犯行，被
    告丁○○辯稱：鉅曜公司之所以取得秀傳醫院及慈濟醫院心
    臟外科相關產品之供應權，係因該產品臺灣原廠代理之臺灣
    美敦力鼎眾股份有限公司（下稱臺灣美敦力公司）將該筆經
    銷權轉由鉅曜公司負責，伊是受原廠代理商的授權，並非自
    行將該供應權自巨增公司轉由鉅曜公司而從中牟利，並無何
    背信之行為云云，被告丙○○辯稱：臺灣美敦力公司有出具
    經銷授權書，將巨增公司對秀傳醫院的業務移轉給鉅曜公司
    ，這是臺灣美敦力公司對臺灣地區的業務重新分配，伊並沒
    有何背信之犯行云云，惟查：
(一)被告丁○○原係「巨鉦股份有限公司」（下稱巨鉦公司）之
    負責人，從事醫療器材銷售業務，嗣於89年 2月間，與同為
    從事醫療器材銷售之詮安企業股份有限公司簽訂合資合約書
    ，約定由詮安公司出資70%、被告丁○○出資30%，共同設立
    巨增公司，經營醫療器材之銷售，而由被告丁○○擔任巨增
    公司董事長兼總經理，負責處理該公司之營運及管理；另被
    告丙○○自89年6月21日起至91年9月30日止，受僱於巨增公
    司擔任業務專員，負責該公司醫療器材之銷售業務，並於離
    職時簽署切結書，承諾於離職日起一年內不得從事與巨增公
    司之相關醫療設備行業等情，此據被告丁○○及丙○○供述
    在卷，並有詮安公司與被告丁○○簽署之合資合約書影本、
    巨增公司設立登記表及被告丙○○簽署之切結書影本各乙件
    在卷可稽（見偵查卷第89、92、 148頁）。又被告丙○○於
    其尚任職於巨增公司期間之91年 7月22日，另行出資申請設
    立鉅曜公司，其營業項目與巨增公司相同，均為醫療器材之
    銷售，而被告丁○○先於91年9月3日發函通知秀傳醫院，將
    原屬巨增公司所有之70餘種醫療器材供應權變更為鉅曜公司
    ，嗣於91年11月28日、91年12月11日（斯時被告丙○○已自
    巨增公司離職並將鉅曜公司股份全部讓與蔡佩芬），發函通
    知慈濟醫院，將原屬巨增公司所有之70餘種醫療器材供應權
    變更為鉅曜公司等情，此亦據被告丁○○及丙○○二人供述
    在卷，並有鉅曜公司設立登記表 2份、巨增公司91年9月3日
    、11月28日、12月11日函文共 3紙在卷可參（見偵查卷第48
    至57頁、第109至116頁）。
(二)被告丁○○、丙○○雖提出臺灣美敦力公司出具之授權書二
    紙及經銷授權說明函乙紙以證明鉅曜公司之所以取得秀傳醫
    院及慈濟醫院心臟外科相關產品之供應權，係因該產品臺灣
    原廠代理之臺灣美敦力公司將該筆經銷權轉由鉅曜公司負責
    等情，然查：本件巨增公司移轉予鉅曜公司之秀傳醫院、慈
    濟醫院醫療器材供應業務，其產品廠牌均為美國美敦力公司
    （MEDTRONIC）所生產，此有上開函文所附移轉項目明細表2
    份在卷可參（見偵查卷第 109、110、111、115、116頁），
    而依被告丁○○所供任何公司欲將該廠牌之醫療器材銷售予
    臺灣各地醫院，均需取得臺灣原廠代理「臺灣美敦力公司」
    之授權同意，醫院亦會要求供應商提出臺灣美敦力公司之授
    權書云云，另證人即原臺灣美敦力公司總經理林嘉慶於原審
    法院審理時到庭證稱：伊當時擔任台灣美敦力公司之總經理
    ，甲○○則是公司董事長，但是公司業務甲○○是不介入操
    作的，上揭伊公司出具之經銷授權書及經銷授權說明函並不
    需要經過甲○○，因為這些是客戶為了向醫院投標，必須取
    得原廠的授權書，所以要求我們開立說明書及授權書。‧‧
    ‧該投標用授權書，如果有得標，並不表示一定有代理權，
    因為有時經銷商下游的公司去投標，也會需要原廠授權書，
    所以公司會發授權書給下游公司，讓下游公司可以去投標，
    如果得標，代表該得標公司可以賣台灣美敦力公司產品給醫
    院云云（見原審卷第236、238頁），是以臺灣美敦力公司之
    所以核發前述授權書予鉅曜公司，乃係因鉅曜公司欲銷售ME
    DTRONIC 廠牌之醫療器材予醫院，需得到臺灣美敦力公司授
    權之故，而非臺灣美敦力公司與鉅曜公司間有何授予獨家代
    理權或台灣美敦力公司將該產品經銷權重新劃分由鉅耀公司
    負責之意，另依被告丙○○於原審法院準備程序時亦供稱：
    伊當時有去找丁○○談產品供應權變更的事情，因為秀傳醫
    院在彰化，慈濟大林醫院在嘉義都在中部，如果由巨增公司
    的業務從台北跑到中部，成本太高，可能比較無法照顧，所
    以伊請丁○○把產品供應權讓給鉅曜公司，丁○○有說要考
    慮，後來丁○○就說好，就寫授權書，伊再去找臺灣美敦力
    公司心臟外科經理崔立偉，他也同意，並寫給伊一張授權書
    ，伊不知道崔立偉有無得到甲○○的同意云云（見原審卷第
    149 頁），是以被告丙○○於擔任鉅耀公司負責人時，係先
    說服當時仍負責巨增公司營運及管理之被告丁○○，由被告
    丁○○主動將巨增公司對於秀傳醫院之產品供應業務移轉予
    鉅曜公司後，被告丙○○始向臺灣美敦力公司請求配合出具
    授權書，而非因臺灣美敦力公司授權鉅曜公司得銷售MEDTRO
    NIC 廠牌之醫療器材，而不得不將對上開醫院之產品供應權
    變更為鉅曜公司，被告丁○○所辯發函通知秀傳醫院、慈濟
    醫院變更產品供應權為鉅曜公司，乃為配合臺灣美敦力公司
    之授權云云，即非事實，而無足採。
(三)臺灣美敦力公司於出具前述授權書及經銷授權說明函期間，
    其公司負責人為甲○○，而甲○○並為與被告丁○○合資設
    立巨增公司之詮安公司負責人，此有臺灣美敦力公司設立登
    記表及變更登記表、詮安公司與被告丁○○簽署之合資合約
    書影本各乙份在卷可參（見偵查卷第89頁、原審卷第102-10
    7 頁），至被告丁○○雖辯稱巨增公司對秀傳醫院、慈濟醫
　　院醫療器材供應權移轉由鉅曜公司負責，曾經由甲○○同意
  　云云，然依證人甲○○於警詢、偵查中及原審法院審理時證
    述並無同意將巨增公司之部分業務交由其他公司經營等語在
    卷，且查上開授權書及經銷授權說明函依臺灣美敦力公司內
    部業務分層，係無需經負責人甲○○親自過目審核之文件，
    各事業單位之業務經理均有權核發，此據證人甲○○及林嘉
    慶於原審法院審理時到庭證述明確在卷（見原審卷第 230、
    237 頁），足見甲○○雖為臺灣美敦力公司之負責人，惟對
    於該公司授權鉅曜公司銷售 MEDTRONIC廠牌醫療器材乙事，
    並不知情，自難認其有何同意被告丁○○將巨增公司產品供
    應權移轉予鉅曜公司之情事。再者，臺灣美敦力公司係MEDT
    RONIC 廠牌醫療器材之臺灣原廠代理商，當有公司表示欲銷
    售該廠牌醫療器材予醫院，並要求配合出具授權書時，基於
    營利考量，本無拒絕之理，是縱認臺灣美敦力公司同意並授
    權鉅曜公司銷售 MEDTRONIC廠牌醫療器材，亦不能據以推論
    另一由甲○○擔任負責人之「詮安公司」亦已同意巨增公司
    將產品經銷權轉讓予鉅曜公司，況查甲○○既持有巨增公司
    70% 之股份，而上開對秀傳醫院及慈濟醫院心臟外科相關產
    品之供應權係巨增公司有盈利之營業項目之一，而甲○○並
    非鉅耀公司之股東，甲○○要無無故同意將巨增公司對於秀
    傳醫院及慈濟醫院之產品供應權移轉予鉅曜公司之理，此外
　　，被告丁○○復無法提出其他證據證明與其合資設立巨增公
 　 司之詮安公司或巨增公司列名之其他股東，均同意其將巨增
    公司對於秀傳醫院及慈濟醫院之產品供應權移轉予鉅曜公司
    之事實，被告丁○○上揭所辯，殊非事實，亦無足採。
(四)被告二人雖於原審法院審理時另辯稱當時係基於協力廠商業
    務行銷配合、增加現金周轉率、減少庫存量、分散呆料風險
    、節省人力資源等考量，而將巨增公司對於秀傳醫院及慈濟
    醫院之產品供應權移轉予鉅曜公司，此項決策對巨增公司並
    無不利云云，然查巨增公司與鉅曜公司均係以銷售醫療器材
    為主要營業項目之公司，彼此間自處於業務競爭之狀態，要
    無「協力」關係可言，而一般公司就其虧損或獲利能力較差
    之營業項目，固有轉讓予其他公司經營之情形，惟本件巨增
    公司所移轉者為該公司對於秀傳醫院及慈濟醫院之「產品供
    應權」，亦即巨增公司本已享有對上開醫院銷售醫療產品之
    權利，且此部分之銷售並有營利，亦據被告丁○○供承在卷
    ，否則被告又何以另成立鉅曜公司，銷售相同之醫療器材，
    另被告丁○○亦自承均有產品之庫存，故只要醫院有購買之
    需求，巨增公司即得對之銷售賺取利潤，衡情應不致產生虧
    損之情形，實無將此種供應權無償轉讓予其他公司之理；且
    縱係考量庫存量及人事成本等因素，而有移轉產品供應權之
    必要，為確保巨增公司庫存產品得以順利銷售予鉅曜公司，
    亦應與鉅曜公司另為此方面之協議（如日後鉅曜公司出售予
    秀傳醫院及慈濟醫院之產品均需向巨增公司購買），惟被告
    丁○○並無提出何證據證明其就此庫存之問題有與鉅曜公司
    達成何種協議或交換條件，且依被告丁○○所供：鉅曜公司
    嗣乃係直接向臺灣美敦力公司購買相關醫療器材云云（見原
    審卷第42頁），並有統一發票 4紙在卷足稽，是被告丁○○
    擔任巨增公司董事長兼總經理期間，未附任何條件而平白將
    巨增公司業已取得之產品供應權讓予由被告丁○○出資而由
    被告丙○○擔任負責人之鉅曜公司之行為，實與一般交易常
    情有違，且顯已使巨增公司受有因喪失對上開醫院之產品銷
    售權而減少交易利潤之財產損害甚明，且無助於巨增公司現
    金周轉率之增加及庫存量之減少，被告等以前開理由為辯，
    洵不足採。
  綜上所述，被告丁○○及丙○○所辯各節，要屬卸責之詞，殊
  無足採，事證明確，被告丁○○及丙○○二人犯行，洵堪認定
  。
二、查被告丁○○為巨增公司董事長兼總經理，被告丙○○為該
    公司業務專員，均係為巨增公司處理事務之人，對該公司本
    負有忠誠執行業務之義務，竟於尚任職巨增公司期間，共同
    意圖為自己不法之利益，由被告丁○○出資而由被告丙○○
    另行成立鉅曜公司，經營與巨增公司相同之醫療器材銷售業
    務，並由被告丁○○於91年9月3日將巨增公司對於秀傳醫院
    之產品供應權無條件變更為鉅曜公司，自屬共同違背任務之
    行為，且使巨增公司受有減少交易利潤之財產損害；嗣被告
    丙○○於 91年9月30日自巨增公司離職，並於91年10月間將
    其對鉅曜公司之投資額全部讓與蔡佩芬後，被告丁○○又為
    鉅曜公司之不法利益，於91年11月28日、91年12月11日將巨
    增公司對於慈濟醫院之產品供應權無條件變更為鉅曜公司，
    以此違背任務之方式，使巨增公司受有減少交易利潤之財產
    損害，核被告二人所為，均係犯刑法第342條第1項之背信罪
    。被告丙○○及丁○○二人就由被告丁○○出資而由被告丙○○另行成立鉅曜公司，並由丁○○於91年9月3日將巨增公
    司對於秀傳醫院之產品供應權無條件變更為鉅曜公司部分之
    犯行間，具有犯意聯絡及行為分擔，均為共同正犯。又刑法
    第342條第1項所定罰金刑部分，依罰金罰鍰提高標準條例第
    1條第1項前段規定，原規定就其原定數額提高十倍，茲依刑
    法施行法第1條之1規定中華民國94年1月7日刑法修正施行後
    ，刑法分則編所定罰金之貨幣單位為新臺幣，而94年1月7日
    刑法修正時，刑法分則編未修正之條文定有罰金者，自94年
    1月7日刑法修正施行後，就其所定數額提高為三十倍。本次
    94年1月7日刑法修正時，刑法第342條第1項並未為修正，而
    依上揭規定，就罰金刑部分之貨幣單位改為新台幣，因而就
    其所定罰金數額提高為三十倍，惟實際上刑法第342條第1項
    之構成要件及法定刑並未變更，自無有利或不利而為新舊法
    比較適用之問題，附此敘明。而查被告丁○○行為後，刑法
    第56條連續犯之規定，業於94年2月2日修正公布刪除，並於
    95年7月1日施行，本件被告丁○○基於概括犯意，以相似之
　　手段，在緊接之時間，先後多次觸犯構成要件相同之罪名，
  　依修正前刑法第56條之規定，本應依連續犯之規定論以一連
    續背信罪，惟因行為後新法業已刪除連續犯之規定，此刪除
    雖非犯罪構成要件之變更，但顯已影響行為人刑罰之法律效
    果，自屬法律有變更，依刑法第2條第1項規定，比較新、舊
    法結果，仍應適用較有利於被告之行為時法即舊法，論以連
    續犯之一連續背信罪，並加重其刑（參照最高法院95年第 8
    次刑事庭會議決議）。至公訴意旨另以被告丁○○為巨鉦公
    司之負責人，其於89年 2月間，與詮安公司負責人甲○○簽
　　訂合資合約書，共同設立同為醫療器材銷售之巨增公司，由
  　被告丁○○負責該公司之營運管理，雙方並約定不得於合資
    期間內或合資終止 3年內從事與合資有關或相同之業務，然
    丁○○竟未依約於出清巨鉦公司庫存後停止該公司業務，因
    認被告丁○○就此部分同涉有刑法背信罪嫌云云。訊據被告
    丁○○堅詞否認涉有此部分背信犯行，辯稱伊係經甲○○同
    意而繼續經營巨鉦公司業務云云。經查：依證人甲○○於警
　　詢、偵查中及原審法院審理時證稱伊經營之銓安公司與丁○○合資成立巨增公司，而丁○○說其經營之巨鉦公司還有庫
    存，希望將庫存賣完後，再結束營業云云，被告丁○○原同
    時經營巨增公司及巨鉦公司係經甲○○同意的，嗣被告丁○○於出清巨鉦公司之庫存後仍繼續營運，縱有違雙方所訂之
    合資合約書，然此僅係違反上開競業禁止之約定，並不當然
    構成刑法之背信罪責，仍須視其競業之行為有無違背任務及
    是否生損害於本人而定，本件被告丁○○與證人甲○○經營
    之詮安公司係合資成立巨增公司，被告丁○○受證人甲○○
    之委託經營之公司係巨增公司，就巨鉦公司而言，被告丁○○並未受證人甲○○委託經營何事務，且本件被告丁○○於
    經營巨增公司時同時繼續經營巨鉦公司，並無何積極證據足
    以證明被告丁○○於此有何具體違背其對於巨增公司所負任
    務，而損害巨增公司財產或其他利益之情事，尚不能僅以被
　  告丁○○違反前開競業禁止之約定，即認其涉有背信犯行，
    是被告丁○○此部分犯行尚屬不能證明。原審以被告丁○○
    及丙○○二人上述犯行事證明確，援引刑法第28條、第 342
    條第1項、（修正前）刑法第56條、第41條第1項前段，罰金
    罰鍰提高標準條例第 1條前段、廢止前罰金罰鍰提高標準條
    例第 2條規定，並審酌被告丁○○及丙○○二人之素行、犯
    罪之動機、目的、手段，被告丁○○身為巨增公司董事長兼
    總經理，竟以前述方式多次損害巨增公司之財產利益，有負
    公司所託，犯後仍藉詞矯飾，毫無悔意；另被告丙○○原為
    巨增公司業務專員，任職期間即另行成立鉅曜公司，並與被
    告丁○○共同將巨增公司之產品供應權移轉至鉅曜公司，犯
    後亦未坦承犯行，未見悔意，暨被告二人因而所獲得之利益
    、所造成之損害等一切情狀，分別就被告丁○○及丙○○二
    人各量處有期徒刑8月及6月。並以被告丙○○行為後，刑法
    第41條業已修正，並於94年2月2日經總統公布，於95年7月1
    日施行，修正前刑法第41條第 1項前段規定：「犯最重本刑
    為5年以下有期徒刑以下之刑之罪，而受6個月以下有期徒刑
    或拘役之宣告，因身體、教育、職業、家庭之關係或其他正
    當事由，執行顯有困難者，得以1元以上3元以下折算一日，
　　易科罰金。」，又行為人行為時之易科罰金折算標準，依廢
 　 止前罰金罰鍰提高標準條例第 2條前段規定，就其原定數額
    提高為100倍折算1日，則被告丙○○行為時之易科罰金折算
    標準，應以銀元300元折算1日，經折算為新臺幣後，應以新
    臺幣900元折算為1日。惟95年7月1日修正公布施行之刑法第
    41 條第1項前段則規定：「犯最重本刑為五年以下有期徒刑
    以下之刑之罪，而受六個月以下有期徒刑或拘役之宣告者，
    得以新臺幣一千元、二千元或三千元折算一日，易科罰金。
    」，比較修正前後之易科罰金折算標準，以95年7月1日修正
    公布施行前之規定，較有利於被告丙○○，而並依修正前刑
    法第 41條第1項前段規定，諭知易科罰金之折算標準，復以
    被告丁○○於經營巨增公司期間仍繼續經營巨鉦公司，僅屬
    違反禁業禁止之規定，並無積極證據足以認定被告丁○○就
    此部分有何違背其對於巨增公司所負任務，或因而損害巨增
    公司財產或其他利益之情事，而以被告丁○○就此部分不成
    立背信罪，並以此部分與被告丁○○上開論罪科刑部分具有
    裁判上一罪關係，而不另為無罪之諭知，併於判決理由內敘
    明，經核認事用法，並無不合，是被告丁○○及丙○○二人
    上訴意旨猶執陳詞否認有背信犯行，尚難認有理由，應予駁
    回。而查被告丁○○及丙○○二人前均未曾受有期徒刑以上
    刑之宣告，素行良好，有本院被告二人前案紀錄表在卷可稽
    ，被告丁○○與證人甲○○原各經營巨鉦公司及詮安公司，
    同經營醫療器材之銷售，嗣共同合資成立巨增公司，證人甲○○方面出資70%，被告丁○○出資30%，而由被告丁○○負
　　責該公司之營運管理，或因被告丁○○以公司營運所得大部
  　分歸他人，因而與被告丙○○為圖較大之利益，一時虞疏，
    而另行出資成立鉅曜公司，並由被告丙○○擔任負責人，經
    營與巨增公司相同之醫療器材銷售業務，惟被告丁○○先後
    僅將巨增公司對秀傳醫院及慈濟醫院之銷售業務移轉由鉅曜
    公司經營，情節尚非屬重大，嗣被告丁○○並已與證人甲○○拆夥，並依被告丙○○係受被告丁○○之邀而參與本件背
    信犯行，且僅為一次之背信犯行即自巨增公司離職並將其對
    鉅曜公司之投資全部讓與他人，被告二人惡性非重，經此罪
    刑之宣告，爾後當知所警惕，諒無再犯之虞，而查被告行為
    後，95年7月1日公布施行之刑法第 74條第1項就緩刑條件修
    正為：「一、未曾因故意犯罪受有期徒刑以上刑之宣告者。
    二、前因故意犯罪受有期徒刑以上刑之宣告，執行完畢或赦
  　免後，五年以內未曾因故意犯罪受有期徒刑以上刑之宣告者
    。」，就之前曾因過失犯罪而受有期徒刑以上刑之宣告者，
  　嗣再犯罪者仍得受緩刑之宣告，經比較新、舊法結果，修正
    後緩刑之規定固較有利於被告，惟被告丁○○及丙○○二人
    前未曾受有期徒刑以上之罪，不論依修正前或修正後刑法第
    74條之規定，均得宣告緩刑，對被告二人而言並無有利或不
    利之情形，並依被告丁○○上揭連續犯及被告丙○○上揭易
    科罰金均適用修正前刑法之相關規定，暨依適用法律不宜割
    裂原則，是本院審酌各情，認被告丁○○及丙○○二人所受
　　本件刑之宣告以暫不執行為適當，同依修正前刑法第74條第
  　1款之規定，分別就被告丁○○及丙○○二人宣告緩刑3年及
    2 年，以啟自新。
據上論斷，應依刑事訴訟法第368條、修正前刑法第74條第1款，
判決如主文。
本案經檢察官吳慧蘭到庭執行職務。
中　　華　　民　　國　　96　　年　　2　　月　　15　　日
　　　　　　　　　刑事第五庭    審判長法　官  吳  敦
　　　　　　　　　　　　　　　　　    法　官  吳啟民
　　　　　　　 　 　　　　　　　　　　法　官  張傳栗
以上正本證明與原本無異。
不得上訴。
                                      書記官  何子傑
中　　華　　民　　國　　96　　年　　2 　　月　　15　　日
附錄：本案論罪科刑法條全文
中華民國刑法第342條第1項
為他人處理事務，意圖為自己或第 3 人不法之利益，或損害本人
之利益，而為違背其任務之行為，致生損害於本人之財產或其他
利益者，處五年以下有期徒刑、拘役或科或併科1000元以下罰金
。
